臺灣臺中地方法院刑事判決　　　　　　　94年度易字第1902號
公　訴　人　臺灣臺中地方法院檢署檢察官
被　　　告　丁○○
　　　　　　戊○○
　　　　　　丙○○
　　　　　　壬○○
　　　　　　子○○
　　　　　　乙○○
上　 六　人
共 同 選 任
辯　護　 人 曾耀聰律師
被　　　告　庚○○
　　　　　　癸○○
　　　　　　己○○
上列被告等因賭博案件，經檢察官提起公訴（94年度偵字第7985
號），本院判決如下：
    主  文
丁○○、戊○○、丙○○、壬○○、子○○、乙○○共同以賭博
為常業，丁○○處有期徒刑陸月，如易科罰金，以參佰元折算壹
日；戊○○處有期徒刑肆月，如易科罰金，以參佰元折算壹日；
丙○○、壬○○、子○○、乙○○均處有期徒刑參月，如易科罰
金，各以參佰元折算壹日；扣案如附表一、二、三、四、五所示
之物均沒收。
庚○○、癸○○、己○○在公眾得出入之場所賭博財物，均處罰
金貳仟元，如易服勞役，各以參佰元折算壹日。扣案如附表一、
二所示之物均沒收。
    事    實
一、丁○○係設在臺中市○○區○○路二段三九三、三九五號「
    紅龍電子遊戲場」之負責人，基於常業賭博之犯意，自民國
    九十四年二月間起，以店內之賭博性電子遊戲機與不特定賭
    客對賭，並以月薪新臺幣（下同）二萬五千元之代價僱用與
    之有常業賭博犯意聯絡之戊○○擔任副理，並負責機臺維修
    工作，並分別自同年二月初、三月間、四月初，以月薪二萬
    五千元之代價，先後僱用之有常業賭博犯意聯絡之壬○○、
    丙○○、子○○等人擔任開分、洗分、換積分卡、兌換現金
    、送飲料、遞香煙、毛巾、清理桌面及吧檯等工作，並於同
    年四月二十八日，以時薪每小時八十元之代價，僱用有共同
    常業賭博犯意聯絡之乙○○，由其喬裝賭客在現場賭玩（即
    俗稱ＳＡＫＵＲＡ之炒場人員），以招攬賭客。賭博方法則
    為：由丁○○負責提供「紅龍電子遊戲場」內之「大滿貫麻
    將」、「雙魚座撲克」、「超八水果盤」、「王牌撲克」、
    「小瑪莉」、「皇冠迷十三」、「小丑」、「瑪莉大戰」、
    「六ＰＫ」、「超越顛峰（九七明星水果盤）」、「賓果行
    星八人座」、「輪盤六人座」、「賓果餐廳」主機及「個人
    下注液晶電腦」等如附表所示賭博性電子遊戲機共九十三臺
    （含ＩＣ版計七十三片）為賭具，與不特定賭客賭博財物，
    其賭博方式係由不特定之賭客先選定機具，並將現金交予壬○○、丙○○、子○○等開分員或現場負責人戊○○，以一
    比一或一比一點五，或一比二等不同比例開分或加贈分，或
    換取代幣後，押注分數與機器對賭，如有押中，可得倍數不
    等之分數，最後視殘存分數之多寡，而按原開分比例先行向
    壬○○、丙○○、子○○等開分員兌換一百分、一千分、一
    萬分不等之代幣卡後，再持代幣卡向壬○○、丙○○、子○○或戊○○等人按原開分比例換取現金，壬○○等人則將現
    金裝於空香煙盒內交予賭客，以掩人耳目；若積分歸零，則
    所投入之賭資全歸丁○○所有，據此與不特定之賭客賭博財
    物，並均恃此為生。嗣經警據報先後於同年四月三日、四月
    五日、四月九日、四月十九日喬裝賭客，進入該遊戲場內埋
    伏、蒐證後，於同年四月二十八日凌晨四時二十分許，持本
    院核發之搜索票，至上址「紅龍電子遊戲場」執行搜索，適
    有基於賭博犯意之庚○○、癸○○、己○○在上開遊戲場內
    把玩電動機具時，賭客己○○將先前之五張積分卡（每張各
    一千分）交予子○○後，以一比一之比例向子○○兌換置於
    香煙盒內之五千元現金時，為警方當場查獲，並自該遊戲場
    扣得如附表一所示之電動賭博機具九十三臺（內含ＩＣ板共
    七十三片）；自己○○身上扣得如附表二之賭資五千元、附
    表五編號九之香煙盒一個；自該遊戲場櫃檯或壬○○、丙○○、戊○○等人身上扣得如附表二之賭資六萬元、附表三之
    代幣一千六百七十九枚、附表四之代幣卡共計二百六十六張
    （即一百元共計一百張、一千元共計一百四十八張、一萬元
    共計十八張）及附表編號五所示之物。
二、案經臺中市警察局第五分局報告臺灣臺中地方法院檢察署檢
    察官偵查起訴。
    理  由
一、訊據被告丁○○固對其為上址「紅龍電子遊戲場」負責人，
    並僱用被告戊○○、丙○○、壬○○、子○○、乙○○等人
    ，並以扣案之電子遊戲機具九十三臺供不特定人把玩之事實
    ；另被告丙○○、壬○○、子○○、乙○○等人則坦承受僱
    於被告丁○○，在上開遊戲場內分別擔任如事實欄所示之各
    項職務；被告戊○○坦承受僱於被告丁○○，在上開遊戲場
    內擔任機臺維修人員；另被告庚○○、癸○○等二人則坦承
    有於上揭時、地把玩該店內之電子遊戲機具，並向被告丙○○等人以現金兌換代幣等情，而被告己○○則坦承有於上揭
    時、地把玩該店內之電子遊戲機具，及於其把玩電玩機具期
    間有內含五千元現金之香煙盒置於其桌上等事實。惟被告丁○○、戊○○、丙○○、壬○○、子○○、乙○○、庚○○
    、癸○○、己○○等人均矢口否認有何常業賭博及賭博之犯
    行，被告丁○○辯稱：其是從九十三年九月間開始經營紅龍
    電子遊戲場，店內員工連其共六人，其是負責人，在店內幫
    忙開洗分，被告戊○○擔任現場機台維修，被告丙○○是開
    洗分員，被告壬○○負責吧台及開洗分，被告子○○負責吧
    台及開洗分，被告乙○○負責「炒場」，客人進來玩遊戲機
    ，店內提供免費飲料、香菸及餐飲，機台有用開洗分的方式
    也有投代幣，打完之後如果分數有剩餘就會給計分卡，下次
    可以繼續玩，不能換錢也不可以換其他東西，店內是二十四
    小時營業，店內沒有賭博云云；另被告戊○○辯稱：其是九
    十四年三月任職，擔任機台維修人員，沒有職稱，因為年紀
    比較大所以有人尊稱其副理，店內機台有開洗分也有投代幣
    ，客人如果有剩餘分數一般都是給卡片，下次來的時候可以
    再用，不可以換贈品、香菸、錢等物云云；又被告丙○○辯
    稱：其擔任開分、洗分、送飲料、香菸等工作，在開分的同
    時就會向客人收錢，分數跟錢的比例不一定，是要看機台的
    型式而定，其不會玩，分數若有剩餘就給客人計分卡，下次
    再來玩，不可以換取任何東西，只能換分數，店內沒有賭博
    行為云云；被告壬○○辯稱：其擔任開洗分及吧台人員，月
    薪二萬五千元，店內有使用代幣及開洗分的機台，客人如果
    要玩投代幣的機台其會換給客人，分數與錢的比例不一定，
    如果有剩下的分數，都給客人計分卡，下次再玩，店內有提
    供香菸、飲料及餐點是免費的，客人要的香菸品牌如果店內
    有的話就會給，店裡是純屬娛樂沒有賭博云云；被告子○○
    辯稱：其擔任開分、洗分、換代幣、遞香菸、毛巾及清理桌
    面，香菸是客人要抽就提供，客人分數如果有剩下就給計分
    卡，計分卡可以下次再來玩，如果不玩，要玩完為止，不可
    以換錢或物品，店內沒有賭博云云，又被告乙○○辯稱：查
    獲當天其是第一天上班，是向被告丁○○應徵的，薪水是月
    薪二萬五千元，一小時八十元，一天十小時，是擔任「ＳＡ
    ＫＵＲＡ」，當天其只有玩「賓果餐廳」，其不清楚店內經
    營方式，客人有多的分數如何處理我也不清楚云云。又被告
    庚○○辯稱：查獲當天其是去該店內玩「賓果行星八人座」
    電動玩具，該機具係看客人意思押分數，其每次係押一、二
    百分，一塊錢開一分，分數玩完就走人，一開始係請店內小
    姐開分，當時其玩到一半，還沒有洗分，警察就來了，其每
    次去都是將分數玩完才離開，其不知道若有剩餘分數要如何
    處理，其只是去娛樂，不是去賭博云云；被告癸○○則辯稱
    ：查獲當天其係玩「超八水果盤」電動機具，當時其請小姐
    開一千五百分，與金額比例為一比一，警察來時，其還沒有
    洗分，這家店其以前有去玩過，都是玩「超八水果盤」和「
    賓果行星」，其每次都是將分數全部玩完，其不知若有剩餘
    分數該如何處理云云；被告己○○辯稱：查獲當天其係去該
    店內玩賓果行星之機具，其先請小姐開分二千分，共二千元
    ，警察來的時候其沒有洗分，當時其已經快玩完了，要請小
    姐再來開分數，就先觀看身旁之賭客即被告癸○○把玩，其
    先前其去玩的時候有剩下分數，小姐有給其計分卡，一張一
    千分，其總共有五張，其將該五張計分卡交給小姐，請她再
    開五千分，警察到的時候其正好因分數開好而回到座位上，
    拿起店內提供之白色大衛牌香煙盒要抽煙，結果發現該香煙
    盒內有錢，其便數了一下大約有五千元，該店內有無限供應
    香煙，香煙牌子是看客人抽什麼菸就提供什麼，小姐會直接
    拿到機臺給客人，通常都是給一整包，但都已開封，當天其
    要開始玩的時候桌上就已有一包香煙，當其看完癸○○把玩
    機具後，回到座位發現桌上又多了一包香煙，其沒有看到該
    包香煙係何人放的，其有至該店內玩過二、三次，之前玩的
    時候有累積五千分，其先前要跟店家換錢，渠等不讓其換云
    云。經查：
  (一)本件係臺中市警察局第五分局先後於九十三年十二月十七日
    晚上九時許、九十四年一月十九日晚上六時許接獲民眾向臺
    中市警察局督察室報案稱：位於崇德路二段三九三號之「紅
    龍電子遊藝場」，有經營賭博性電玩及詐賭之情事，經該分
    局第二組巡官李瑞雄親自策劃，由北屯派出所巡佐詹育榮指
    派警員劉錦德、甲○○喬裝客人，前往上開遊戲場探訪，並
    以攝影機進行蒐證。警員劉錦德先後於九十四年四月三日下
    午四時許、同月五日晚上六時許、同月九日下午三時許、同
    月十日某時、同月十九日凌晨二時四十一分許前往蒐證，並
    於同月二十七日晚上八時許進入該店，至隔日即二十八日凌
    晨四時二十分許，見被告子○○將置於白色大衛杜夫牌香煙
    盒內之五千元，放在被告己○○右前方桌上後離去，而被告
    己○○順手拿起香煙盒內之現金計算鈔票張數時，隨即通知
    含陳建利在內之其他警員入內查緝，並扣得九十三臺電玩機
    具等情，業據證人即員警劉錦德、甲○○於本院審理時到庭
    證述明確（見本院審理卷第九十七頁至第一０一頁、第一三
    六頁至第一四二頁），並有現場平面圖在卷可稽（見九十四
    年度他字第九０六號卷第六頁）。而本件之電子遊戲場係由
    店內開洗分人員於賭客持計分卡告知欲兌換現金時，店內人
    員即將現金置於空香煙盒內交予賭客，以掩人耳目；而於九
    十四年四月十九日晚上凌晨二時四十一分許，一名男子向店
    內開分員以計分卡換取現金之際，該名開分員即將現金置於
    香煙盒內親自交予賭客等情，亦有翻拍照片五幀在卷可佐（
    見九十四年度他字第九０六號卷第八頁至第十頁，照片編號
    四至編號八號）。足見本件警方查獲「紅龍電子遊戲場」有
    從事賭博兌換現金一情，係經他人向警方檢舉，並經員警多
    次至現場訪查及查證屬實，並非偶然臨檢所查獲，堪以認定
    。
  (二)被告子○○雖否認有將被告己○○兌換之現金置於香煙盒交
    予己○○云云。證人即被告己○○雖於本院審理中否認有兌
    換現金之情，並稱警詢時雖有陳述該扣案之香煙盒內現金確
    為其與店家兌換現金而來，然此部份係因案發當時，警員表
    示如其配合，就讓其早點走，其因當天要參加伯父劉謹成之
    出殯儀式，而應警員要求，為如此供述，其沒有看到係哪位
    服務生將扣案香煙交予伊，警員問其係哪位服務生幫其開分
    、洗分，其說是被告子○○，其不確定該香煙盒是否為店內
    人員放置，其沒有看到放置之人，其只跟子○○說要開分數
    ，沒有說要換錢，其去該店內玩過二次，先前其欲兌換現金
    ，店家也不願意換錢云云（見本院審理卷第一０六頁、第一
    ０九頁至第一一二頁）。惟查被告己○○確有向店方換取現
    金之情事，迭據被告己○○於警詢時、偵查中陳明，被告己○○前於偵查中證稱：其將先前之積分卷交予服務生後，服
    務生拿了一個香煙盒給伊，裡面放了五千元，之前其曾拿積
    分卷要換錢，但因其不是會員，渠等便沒兌換現金與伊，其
    到現在還不是會員，但因其與裡面的幹部認識，遂渠等還是
    讓其兌換現金，其原本係要服務生幫其開分，便將積分卷交
    予子○○，但不知被告子○○會拿錢與伊等語（見九十四年
    度警聲搜字第一四九七號卷第二四頁至第二五頁），而證人
    即員警甲○○於本院審理時結證稱：從其第二次進入店內到
    查獲為止，被告己○○都坐在註明六四位置，己○○將計分
    卡交給服務小姐，小姐就把計分卡拿走，過了三、五分鐘，
    小姐拿了一包白色大衛杜夫香煙盒放在己○○位置之右前方
    ，女服務生放下後，就往側門走道及「超越顛峰機臺」之方
    向走，客人即被告己○○即順手將該包香煙拿起，並將裡面
    之新臺幣拿出來數，當時其就表明身分上前查扣，有在香煙
    盒內查獲五千元，而其為被告己○○製作筆錄時，亦無聽到
    被告己○○反應第二天要參加一位長輩喪禮，當天其等有讓
    被告己○○看過筆錄，讓他自己確認後才簽名的，當天拿白
    色香煙盒之人為被告子○○等語（見本院審理卷第一三七頁
    至第一四二頁），又且證人即員警陳建利於本院審理中結證
    稱：被告己○○之警詢筆錄係由其負責詢問，其未向己○○
    表示如不承認，無法讓他回家參加伯父喪禮；亦未向己○○
    表示如果承認，只是將來會作為證人，不會受不利判決；其
    有告知被告陳建利權利，並說明警方之蒐證過程，並無向被
    告己○○說要他配合就可以早點走等語（見本院審理卷第一
    ０五頁至第一０六頁）。是以被告己○○於審理中翻異證稱
    係因急欲赴伯父喪禮，警方要求配合始供承換錢一事，當屬
    事後卸責之詞。而證人甲○○證稱: 本次查緝「紅龍電子遊
    戲場」其進入店中兩次，其第二次進入店內，被告己○○都
    坐在編號六四位置，沒有再離開，也沒有換到另一台，從其
    第二次進入店內到查獲為止，被告己○○並無離開座位，且
    女服務生拿煙盒過來放下後，被告己○○即順手拿起來看，
    其有看到被告子○○放香煙盒，其的座位可以看到被告己○○的座位，而且是坐著就可以看到，機台之間距離蠻近的，
    伸手出去就可以玩，被告己○○也有伸頭過來看證人即蒐證
    員警劉錦德玩等語。衡諸證人甲○○於蒐證期間第二次進入
    店內後至查獲時止，被告己○○即未曾離座，且己○○之位
    置係證人甲○○目視所及，證人甲○○當無誤認之情形，且
    被告己○○在被告子○○放下煙盒後旋即執持拿取其現金清
    點，益徵其確係向該店取現款。又警員雖陳稱現場圖所示編
    號事實上是機台的分數，被告己○○機台的分數雖僅有六十
    四分，上開分數雖甚低，惟被告己○○既已換取現金，顯見
    業已洗分結清分數換取分數，機臺上剩餘分數非高，自屬當
    然。是上開遊戲場確有以電玩賭博機具與不特定賭客賭博財
    物之事實無訛。
  (三)另被告丁○○為「紅龍電子遊戲場」之實際經營者，被告戊○○、丙○○、壬○○、子○○，均係受被告丁○○之僱用
    ，擔任機臺維修人員或現場服務人員，被告乙○○係擔任俗
    稱ＳＡＫＵＲＡ即喬裝顧客招攬客人之人，業據渠等供明在
    卷；而經警查獲時，被告庚○○、己○○正在現場賭玩「賓
    果行星」機臺；被告癸○○正在現場賭玩「超八水果盤」機
    臺等情，亦有現場圖一份在卷可參（見九十四年度偵字第七
    九八五號卷第六七頁背面）。被告戊○○雖否認其係上開遊
    戲場之副理即現場負責人，並稱係因其年紀較大，始有人尊
    稱其為副理，其係擔任機臺維修人員云云。惟依證人即共同
    被告丙○○先後於警詢時、審理中均證稱其係向副理戊○○
    應徵一節以觀（見九十四年度偵字第七九八五號卷第二九頁
    背面、本院審理卷第六十頁），足認被告戊○○之職務範圍
    顯已逾越一般機臺維修人員之職權，其既得為負責人即被告
    丁○○應徵店內員工，顯受被告丁○○之高度信任，並賦予
    相當職權，從而，其「副理」稱謂堪屬名符其實，被告戊○○辯稱是因年紀大而受此尊稱之辯詞，顯屬卸責之詞，要與
    事實不符。
  (四)此外，復有臺中市警察局督察室受理各類案件紀錄表影本二
    張、九十四年四月十九日蒐證照片十幀、臺中市政府營利事
    業登記證、現場圖三張、九十四年四月二十八日蒐證照片十
    幀、臺中市警察局第五分局偵辦紅龍電子遊戲場查扣證物電
    玩機具代保管條一張（見九十四年度他字第九０六號卷第二
    頁至第五頁、第七頁至第十二頁；九十四年度偵字第七九八
    五號卷第六四頁至第六六頁、第六八頁至第七二頁、第一二
    九頁）等在卷可稽，並有如附表一所示之電子遊戲機具九十
    三臺、附表二所示之賭資六萬五千元、附表三所示之代幣一
    千六百七十九枚、附表四所示之代幣卡、附表五所示之其餘
    物品扣案可資佐證。被告等賭博犯行之事證明確，應以法論
    科。
二、按刑法上所謂常業犯，指反覆以同種類行為為目的之社會活
    動之職業性犯罪而言，至於犯罪所得之多寡，是否恃此犯罪
    為唯一之謀生職業，則非所問，縱令兼有其他職業，仍無礙
    於該常業犯罪之成立（最高法院八十五年臺上字第五一０號
    判例參照）。查被告丁○○租用店址租金每月二十七萬元，
    投資資金六十萬元一節，為被告丁○○所是認，而被告丁○○經營「紅龍電子遊戲場」，僱用戊○○等人在該店服務，
    或從事副理即現場負責人、開、洗分、機具維修、換積分卡
    、兌換現金、送飲料、遞香煙、毛巾、清理桌面及吧檯等工
    作，且觀諸上址擺設之電子遊戲機具多達九十三臺，規模甚
    大，分工縝密，足見上述被告間係以經營反覆同種類之賭博
    行為為目的之職業性犯罪，具常業犯性質甚明。核被告丁○○、戊○○、丙○○、壬○○、子○○、乙○○所為，均係
    犯刑法第二百六十七條之常業賭博罪。另被告庚○○、癸○○、己○○等三人在上開公眾得出入之場所賭博財物，均係
    犯刑法第二百六十六條第一項前段之普通賭博罪。被告丁○○、戊○○、丙○○、壬○○、子○○、乙○○間，有犯意
    聯絡及行為分擔，俱為共同正犯。爰審酌被告丁○○經營該
    賭博電玩店，規模甚大，惡性較重，而被告戊○○、丙○○
    、壬○○、子○○、乙○○均係員工，其被告戊○○擔任副
    理且可應徵員工，參與犯行較深，另被告丙○○、壬○○、
    子○○僅為開洗分等工作之店員，情節較輕，被告乙○○僅
    係在場「炒場」人員，且係第一日上班，情節亦輕，另被告
    庚○○、癸○○、己○○僅係前往消費打玩賭客，尚非至惡
    ，惟均否認犯行並參酌渠等犯後態度等一切情狀，分別量處
    如主文所示之刑，並就被告丁○○、戊○○、丙○○、壬○○、子○○、乙○○部分諭知易科罰金之折算標準，另就被
    告庚○○、癸○○、己○○部分諭知易服勞役之折算標準。
四、扣案如附表編號一所示之電動賭博機具九十三臺（內含ＩＣ
    板共七十三片）、附表編號三所示之代幣共計一千六百七十
    九枚，為當場賭博之器具；及附表編號二所示現場查獲之賭
    資共計六萬五千元，均應依刑法第二百六十六條第二項規定
    宣告沒收。另扣案之如附表編號四、五所示之物品，均係被
    告丁○○獨資經營「紅龍電子遊戲場」所有，並供渠等常業
    賭博所用之物品，爰依刑法第三十八條第一項第二款之規定
    宣告沒收。至本件警方於現場查獲之新臺幣七萬五千八百四
    十元，因無以證明其用途為何，亦難以證明其係於賭檯或兌
    換籌碼處查獲之財物，自無庸依刑法第二百六十六條第二項
    規定宣告沒收。
據上論斷，應依刑事訴訟法第二百九十九條第一項前段，刑法第
二十八條、第二百六十七條、第二百六十六條第一項前段、第二
項、第四十一條第一項前段、第四十二條第二項、第三十八條第
一項第二款，罰金罰鍰提高標準條例第一條前段、第二條，判決
如主文。
本案經檢察官辛○○到庭執行職務。
中　　華　　民　　國　　94　　年　　12　　月　　30　　日
                  　　刑事第十四庭  審判長法　官　楊真明
                                          法  官  黃渙文
                                          法  官  陳  葳
上正本證明與原本無異
如不服本判決，應於收受本判決後十日內向本院提出上訴書狀，
其未敘述上訴理由者，並得於提起上訴後十日內向本院補提理由
書狀（均須按他造當事人之人數附繕本）「切勿逕送上級法院」
                                          書記官  張雅如
中　　華　　民　　國　　94　　年　　12　　月　　30　　日
附錄法條：
刑法第二百六十六條：
在公共場所或公眾得出入之場所賭博財物者，處一千元以下罰金
。但以供人暫時娛樂之物為賭者，不在此限。
當場賭博之器具與在賭檯或兌換籌碼處之財物，不問屬於犯人與
否，沒收之。
刑法第二百六十七條：
以賭博為常業者，處二年以下有期徒刑，得併科一千元以下罰金
。
附表一：電子遊戲機具共計九十三臺（ＩＣ板共七十三片）。
┌──┬───────────┬──────┬───┐
│編號│　　　　名稱          │   數量     │ＩＣ板│
├──┼───────────┼──────┼───┤
│一  │超越顛峰明星九七果臺  │　十三臺    │十三片│
├──┼───────────┼──────┼───┤
│二  │皇冠小丑              │　　三臺    │　三片│
├──┼───────────┼──────┼───┤
│三  │瑪琍大戰              │　　五臺    │　五片│
├──┼───────────┼──────┼───┤
│四  │超八水果盤            │　　八臺    │　八片│
├──┼───────────┼──────┼───┤
│五  │皇冠迷十三            │　　二臺    │　二片│
├──┼───────────┼──────┼───┤
│六  │小瑪莉                │　　四臺    │　四片│
├──┼───────────┼──────┼───┤
│七  │六ＰＫ                │　　八臺    │　八片│
├──┼───────────┼──────┼───┤
│八  │雙魚座撲克            │　　四臺    │　四片│
├──┼───────────┼──────┼───┤
│九  │大滿貫麻將            │　　九臺    │　九片│
├──┼───────────┼──────┼───┤
│十  │王牌撲克              │　　二臺    │　二片│
├──┼───────────┼──────┼───┤
│十一│賓果行星（八人座）    │　一組八臺  │　八片│
├──┼───────────┼──────┼───┤
│十二│輪盤（六人座、六螢幕）│　一組六臺  │　六片│
├──┼───────────┼──────┼───┤
│十三│賓果（液晶螢幕）      │　二十臺    │　無  │
├──┼───────────┼──────┼───┤
│十四│賓果（主機）          │　  一臺    │　一片│
└──┴───────────┴──────┴───┘
附表二：賭資共計六萬五千元。
    包括(一)被告己○○身上查獲之五千元。
        (二)丙○○持有，在該遊戲場櫃檯內查獲之六萬元。
附表三：代幣共計一千六百七十九枚。
附表四：代幣卡：一百元共計一百張
            一千元共計一百四十八張
            一萬元共計十八張
┌──┬───────┬────┬──────┐
│編號│價值（新臺幣）│  數量  │   備註     │
├──┼───────┼────┼──────┤
│ 一 │    一百元    │ 一百張 │壬○○持有。│
├──┼───────┼────┼──────┤
│ 二 │    一千元    │九十七張│壬○○持有。│
├──┼───────┼────┼──────┤
│ 三 │    一萬元    │  八張  │壬○○持有。│
├──┼───────┼────┼──────┤
│ 四 │    一千元    │五十一張│丙○○持有。│
├──┼───────┼────┼──────┤
│ 五 │    一萬元    │  十張  │丙○○持有。│
└──┴───────┴────┴──────┘
附表五：
（除在被告己○○身上查獲之香煙盒一個外，其餘均在櫃檯或被
告壬○○、戊○○、丙○○等三人身上查獲）
┌──┬───────────┬────┬──────┐
│編號│　　名稱              │  數量  │   備註     │
├──┼───────────┼────┼──────┤
│ 一 │賓果行星開分表        │  二張  │壬○○持有。│
├──┼───────────┼────┼──────┤
│ 二 │超八開分表            │　二張  │壬○○持有。│
├──┼───────────┼────┼──────┤
│ 三 │開贈表                │  一張  │壬○○持有。│
├──┼───────────┼────┼──────┤
│ 四 │交班手抄表            │十一張  │壬○○持有。│
├──┼───────────┼────┼──────┤
│ 五 │客人機檯保留紀錄表    │　一張  │壬○○持有。│
├──┼───────────┼────┼──────┤
│ 六 │來店人數表            │  六張  │壬○○持有。│
├──┼───────────┼────┼──────┤
│ 七 │空香煙盒              │　四個  │戊○○持有。│
├──┼───────────┼────┼──────┤
│ 八 │數位相機              │  一臺  │壬○○持有。│
├──┼───────────┼────┼──────┤
│ 九 │原裝有兌換現金之香煙盒│　一個  │己○○持有。│
├──┼───────────┼────┼──────┤
│ 十 │會員一覽表            │  一張  │壬○○持有。│
├──┼───────────┼────┼──────┤
│十一│來店送登記表          │　五張  │丙○○持有。│
├──┼───────────┼────┼──────┤
│十二│獨得登記表            │十五張  │丙○○持有。│
├──┼───────────┼────┼──────┤
│十三│人數時段表            │  一張  │丙○○持有。│
├──┼───────────┼────┼──────┤
│十四│開招單                │十一張  │丙○○持有。│
├──┼───────────┼────┼──────┤
│十五│會員資料              │  一本  │丙○○持有。│
├──┼───────────┼────┼──────┤
│十六│會員一覽表            │  一張  │丙○○持有。│
├──┼───────────┼────┼──────┤
│十七│開贈表                │二十一張│丙○○持有。│
├──┼───────────┼────┼──────┤
│十八│會員卡                │十三張  │丙○○持有。│
├──┼───────────┼────┼──────┤
│十九│月結表                │  三張  │丙○○持有。│
├──┼───────────┼────┼──────┤
│二十│回饋登記表            │三十五張│丙○○持有。│
├──┼───────────┼────┼──────┤
│二一│員工即喬裝顧客招攬客  │  二張  │丙○○持有。│
│    │人（俗稱ＳＡＫＵＲＡ  │        │            │
│    │）之進出表            │        │            │
├──┼───────────┼────┼──────┤
│二二│開洗單                │  四張  │丙○○持有。│
├──┼───────────┼────┼──────┤
│二三│開洗統計表            │　四張  │丙○○持有。│
├──┼───────────┼────┼──────┤
│二四│開招部隊人員登記表    │二十三張│丙○○持有。│
├──┼───────────┼────┼──────┤
│二五│代幣領用明細表        │  三張  │壬○○持有。│
├──┼───────────┼────┼──────┤
│二六│交班明細表            │　一張  │壬○○持有。│
├──┼───────────┼────┼──────┤
│二七│伙食表                │　二張  │壬○○持有。│
├──┼───────────┼────┼──────┤
│二八│員工輪休表            │  三張  │壬○○持有。│
├──┼───────────┼────┼──────┤
│二九│會員資料              │  一張  │壬○○持有。│
├──┼───────────┼────┼──────┤
│三十│會員卡                │二十九張│壬○○持有。│
├──┼───────────┼────┼──────┤
│三一│贈分證明單            │　十張  │壬○○持有。│
├──┼───────────┼────┼──────┤
│三二│明星97開分表          │  二張  │壬○○持有。│
├──┼───────────┼────┼──────┤
│三三│６ＰＫ開分表          │　二張  │壬○○持有。│
├──┼───────────┼────┼──────┤
│三四│開分統計表            │　一張  │壬○○持有。│
├──┼───────────┼────┼──────┤
│三五│相片                  │五十八幀│戊○○持有。│
└──┴───────────┴────┴──────┘
